# 新收入准则下 CIF 价由客户指定货代公司的收入何时确认

提问人：pa8586 时间：2019-11-12 06:30:25
求助陈版，我们公司明年开始执行新收入准则了，我们有部分出口业务是与客户执行的 CIF 价格，但是客户要求货代公司由他们指定，所以虽然是CIF价格，但是货物在转移给货代公司时我们实质上就已经失去对商品的控制了，在这种情况下，外销收入应该在什么时点确认呢。

回答人：chenyiwei
这种情况下，要考虑此处的 CIF是仅仅代表一种作价方式，还是仍然完整代表了包含作价方式、风险和控制权转移在内的完整贸易条款。在此基础上，对照新收入准则第四条和第十三条，谨慎考虑 “货物在转移给货代公司时我们实质上就已经失去对商品的控制了” 这一判断是否符合事实情况以及准则规定。
如果 CIF 仅仅代表一种作价方式，风险和控制权转移的约定按照双方另行约定的条款执行，且 “货物在转移给货代公司时我们实质上就已经失去对商品的控制了”的判断合理，则以货物交付给买方指定承运人时作为控制权转移时点；如果仍然代表了完整的贸易条款，则按照该条款的完整含义，仍以货物的装运港上船作为控制权转移的标志。